臺灣屏東地方法院刑事判決　　　　　　　　　　　　九十一年度易字第一二號
　　公　訴　人　臺灣屏東地方法院檢察署檢察官
　　被　　　告　甲○○
　　被　　　告　乙○○
右列被告等因竊盜案件，經檢察官提起公訴（九十一年度偵字第四四八五號），本院
判決如左：
    主  文
甲○○、乙○○共同攜帶兇器竊盜，各處有期徒刑柒月，均緩刑肆年。扣案之風帶壹
條、壓力表貳個、乙烷切割器壹個及烷汽桶貳桶均沒收。
    事  實
一、甲○○、乙○○兄弟共同基於意圖為自己不法所有之犯意聯絡，於民國九十一年
    八月二十日九時許，駕駛車牌號碼000－0000號自用小貨車，攜帶甲○○
    所有之風帶一條、壓力表二個、客觀上可充當兇器之乙烷切割器一個及烷汽桶二
    個等工具，進入屏東縣鹽埔鄉○○路六四號丙○○所有之冷凍工廠（大門未鎖、
    無人居住）。由甲○○使用前開工具切割、竊取丙○○所有之鐵製吊鏈約六百公
    斤（價值約新台幣一千五百元，已發還丙○○），得手後由甲○○、乙○○合力
    將之搬往上開小貨車內放置。嗣於同日十一時三十分許為警當場查獲，並扣得上
    開工具。
二、案經屏東縣警察局里港分局報請台灣屏東地方法院檢察署檢察官偵查起訴。
    理  由
一、右揭客觀事實部分業據被告甲○○、乙○○供承不諱，且互核情節相符，惟彼二
    人均矢口否認有何竊盜犯意，辯稱：彼等以為工廠是他人廢棄不要的云云。惟查
    被告二人竊得之鐵製吊鏈六百公斤原係附合於工廠廠房，以供吊掛鴨隻之用，此
    已據被害人丙○○於警訊中供述綦明，復有工廠棚架遭切割斷裂之照片附卷可稽
    ，故該等鐵鏈已因附合而為不動產之重要成份，應無疑問。因不動產所有權之取
    得並不以占有不動產為必要，故不動產所有人即使未占有不動產，亦不能認為所
    有權人已拋棄該不動產及其附合物之所有權。故被害人之工廠即使已停工，且無
    人看守，仍不得認為被害人已拋棄工廠之所有權，是被告辯稱以為工廠是他人不
    要的云云，要無所據，彼等空言否認無竊盜犯意，洵無可採。此外，復有卷附照
    片十一張、贓物認領保管單一紙及扣案風帶一條、壓力表二個、切割器一個及烷
    汽桶二個足稽，本件事證明確，被告等二人之犯行堪予認定。
二、按扣案之乙烷切割器一個及烷汽桶二桶乃金屬製品，切割器可用以切割金屬，烷
    汽桶則為鈍重之物，二者均足以對人之生命、身體安全構成威脅，在客觀上具有
    危險性，屬刑法第三百二十一條第一項第三款所指之兇器。是核被告甲○○、乙○○所為均係犯刑法第三百二十一條第一項第三款之攜帶兇器竊盜罪。被告二人
    間就上開犯行有犯意聯絡及行為分擔，均為共同正犯。茲審酌被告二人均無前科
    、犯罪之動機、目的、手段、竊取物品之價值約為一千五百元，事後已向被害人
    道歉，並達成和解，有和解書一份在卷可稽等一切情狀，爰分別量處如主文所示
    之刑，以資懲儆。又被告甲○○、乙○○二人前均未曾受有期徒刑以上刑之宣告
    ，因一時失慮，偶罹刑典，事後已坦承犯行，並向被害人道歉而達成和解，具有
    悔意，經此刑之宣告後，應知警惕而無再犯之虞，本院因認暫不執行其刑為當，
    予以宣告緩刑四年，用啟自新。至扣案之風帶一條、壓力表二個、乙烷切割器一
    個及烷汽桶二桶，為供被告二人犯罪所用之物，且為被告甲○○所有，業據被告
    供明在卷，應依法宣告沒收。
據上論斷，應依刑事訴訟法第二百九十九條第一項前段，刑法第二十八條、第三百二
十一條第一項第三款、第三十八條第一項第二款、第七十四條第一款，判決如主文。
中      華      民      國      九十一      年      十    月    三十    日
                                      台灣屏東地方法院刑事第五庭
                                          法  官  王以齊
右正本證明與原本無異。
如不服本判決應於收受本判決後送達後十日內向本院提出上訴書狀，其未敘述上訴理
由者，並得於提起上訴後十日內向本院補提理由書狀（均須按他造當事人之人數附繕
本 ）「切勿逕送上級法院」
                                          書記官   林天化
中      華      民      國      九十一      年      十    月    三十    日
附錄本判決論罪科刑法條：
刑法第三百二十一條第一項第三款
犯竊盜罪而有左列情形之一者，處六月以上、五年以下有期徒刑：
三  攜帶兇器而犯之者。
